【裁判字號】    97,訴,859
【裁判日期】    971226
【裁判案由】    損害賠償
【裁判全文】
臺灣桃園地方法院民事判決               97年度訴字第859號
原      告  丙○○
被      告  甲○○
訴訟代理人  乙○○
上列當事人間請求損害賠償事件，經本院刑事庭移送前來（刑事
案號：96年度壢交簡字第3225號，附帶民事訴訟案號：96年度壢
交簡附民字第101 號），本院於民國97年11月6 日言詞辯論終結
，判決如下：
    主  文
被告應給付原告新台幣壹拾捌萬仟伍佰零陸元，及自民國九十
七年八月十二日起至清償日止，按年息百分之五計算之利息。
原告其餘之訴駁回。
訴訟費用由被告負擔百分之十八，餘由原告負擔。
本判決第一項得假執行。但被告如以新台幣壹拾捌萬仟伍佰零
陸元為原告預供擔保得免為假執行。
原告其餘假執行之聲請駁回。
    事實及理由
壹、程序方面：
    按因犯罪而受損害之人，於刑事訴訟程序得附帶提起民事訴
    訟，對於被告及依民法負賠償責任之人，請求回復其損害。
    前項請求之範圍，依民法之規定，刑事訴訟法第487 條第1
    、2 項分別定有明文。次按訴狀送達後，原告不得將原訴變
    更或追加他訴。但請求之基礎事實同一、擴張或減縮應受判
    決事項之聲明者，不在此限。民事訴訟法第255 條第1 項但
    書第2 、3 款亦分別定有明文。復按所謂請求之基礎事實同
    一，係指變更或追加之訴與原訴之主要爭點有其共同性，各
    請求利益之主張在社會生活上可認為同一或關連，而就原請
    求之訴訟及證據資料，於審理繼續進行在相當程度範圍內具
    有同一性或一體性，得期待於後請求之審理予以利用，俾先
    後兩請求在同一程序得加以解決，避免重複審理，進而為統
    一解決紛爭者，即屬之，此有最高法院95年度台上字第1573
    號判決可資參照。本件原告請求被告賠償其機車及車禍現場
    遺失手機之損失，合計新台幣（下同）8,460 元，因非犯罪
    所受損害，固不得提起刑事附帶民事訴訟，惟原告於本院刑
    事庭移送民事庭後，在本院97年8 月14日言詞辯論期日就此
    部分為訴之追加，並已繳納此部分裁判費，原告所為追加之
    訴，合於民事訴訟法第255 條第1 項第2 款規定，應予准許
    。又原告起訴時聲明原請求被告應給付原告906,575 元，嗣
    於本院審理中，具狀將上開聲明擴張為1,026,259 元（參見
    本院卷第114 頁），其擴張聲明部分，經核與前揭規定相符
    ，應予准許，合先敘明。
貳、實體方面：
一、本件原告主張：
  (一)被告於民國95年8 月2 日上午8 時20分許，駕駛車牌號碼F3
    X-1989號重型機車（下稱甲車），行經桃園縣中壢市○○路
    62號內壢消防分隊旁之無號誌T 型交岔路口，擬左轉進入桃
    園縣中壢市○○路，原應注意車前狀況，並隨時採取必要之
    安全措施，並應注意汽車行駛至無號誌之交岔路口，車道數
    相同時，轉彎車應暫停讓直行車先行，又應注意汽車行駛至
    交岔路口左轉彎時，應距交岔路口30公尺前顯示方向燈或手
    勢之規定，而依當時天候晴、日間有自然光線、路面舖裝柏
    油、乾燥、無缺陷、無障礙物、視距良好等情，非其所不能
    注意，竟疏未注意，適有原告騎乘其所有車號M3Y-265 號重
    型機車（下稱系爭機車）沿桃園縣中壢市○○路由內壢交流
    道往文中路方向行駛，斯時原告亦行經前揭交岔路口，欲直
    行穿越該交岔路口，被告竟貿然在前揭交岔路口處左轉，原
    告發現時已煞避不及，被告所騎乘之甲車前車頭與原告騎乘
    之系爭機車右後車身發生擦撞，造成原告受有右側鎖骨遠端
    骨折之身體傷害，系爭機車亦遭毀損。
  (二)原告因本件事故受有諸多損害，爰依侵權行為之法律關係，
    請求被告負損害賠償責任。茲就原告請求之項目及數額分述
    如下：
  1.醫療費用：
    原告因傷至行政院衛生署桃園醫院（下稱署立桃園醫院）、
    財團法人長庚紀念醫院林口分院（下稱長庚醫院）、天晟醫
    院治療，迄至97年7 月20日為止，總計支出醫療費用84,464
    元。
  2.交通費用：
    原告因傷不良於行，迄至97年7 月20日為止，其自住處往返
    醫院，暨其前往他處應徵及辦事所支出之交通費用，總計為
    6,315元。
  3.工作損失：
  (1)原告本任職於印像科技股份有限公司（下稱印像公司），每
    日工資1,500 元，受傷期間共75日無法工作，工作損失計11
    2,500 元。又其因傷長期無法工作，而被迫離職，其受有兩
    個月年終獎金90,000元之損害。
  (2)原告因本件事故曾向任職之宣德科技股份有限公司（下稱宣
    德公司）申請事假，每日工資1,667 元，共10日，工作損失
    總計16,670元。
  (3)原告因本件事故向現任職之家程科技股份有限公司（下稱家
    程公司）請事假出庭兩次，遞送資料，工作損失共計3 日，
    金額為7,650元。
  4.系爭機車之修復費用：
    原告為修理系爭機車，共計支出修復費用5,000元。
  5.增加生活費用：
    原告因傷需補充營養品，費用共計100,000 元。又原告之身
    體尚未復原，預估往後尚須支出費用100,000元。
  6.其他財產損害：
    原告於本件事故後遺失手機1 支，金額為3,460 元。又因被
    告之疏忽而未收到起訴書，原告再寄送被告一次起訴書，費
    用支出計200元。
  7.慰撫金：
    原告於受傷期間，其父親正值肺癌末期，行動諸多不便，其
    讓父親增添無謂之擔心，其亦無法親為湯藥，有時見到父親
    摔倒於地，其卻無力幫忙，迄至96年2 月12日父親過世，其
    內心所受傷痛，無以言喻。又本件事故所造成原告之損害，
    已致原告生活不變與一年睡眠無法翻身之身體痛苦，故向被
    告請求慰撫金500,000 元。
  (三)聲明：
  1.被告應給付原告1,026,259 元，及自追加起訴狀繕本送達翌
    日（即97年8 月12日）起至清償日止，按年息百分之5 計算
    之利息。
  2.願供擔保，請准宣告假執行。
二、被告則抗辯：
  (一)原告所提出之醫療收據無法得知一切診療是否與本件車禍所
    導致其右手受傷部位有關，原告亦未提供診斷證明書作為參
    酌。
  (二)原告並未提供其任職印像公司、宣德公司及家程公司之薪資
    證明，又原告請假期間，印像公司給付半薪，勞保傷病給付
    申請金額全數補償員工薪資，故原告未受有此部分工作損失
    。又依原告之請假卡所示，原告因傷向印像公司請病假43日
    ，事假1 日，並非原告所述75日。此外，原告在離職申請單
    上記載離職原因為有更好工作機會，足見原告非因傷無法工
    作而被迫離職，故年終獎金損失與本件侵權行為無關。
  (三)原告所提供之車資收據部分無法查證。又97年5 月27日原告
    當時應住在長庚醫院（因原告開刀期間為97年5 月26日至同
    年月29日，開刀日期為97年5 月27日），原告卻可提出其前
    往長庚醫院之車資收據600 元，可見原告所提出之車資收據
    有部分並不實在。
  (四)原告只提出系爭機車之估價單，而無收據或發票，無法證明
    原告確有去修復系爭車輛及實際支出金額。
  (五)營養費支出部分並無醫生處方，且長庚醫院回函明確指出原
    告無服用營養品之必要，且原告正值青壯年時期，身體代謝
    及復原均正常，故此部分費用應無必要。
  (六)原告以身體尚未恢復為由請求100,000 元部分並未舉證證明
    。又長庚醫院回函指出原告自97年7 月3 日起可從事如打字
    、電腦操作或開車等輕工作，並言明再約兩個月即可恢復正
    常，故原告無將來支出之需要。況原告此部分請求金額亦屬
    過高。
  (七)原告雖因本件車禍受有右側鎖骨遠端骨折傷害、受傷期間值
    原告父親重病臥床，然此並不妨礙原告親侍湯藥照料尊親，
    且原告並未舉證說明是否尚有其他家庭成員可以代為照顧其
    父親，又原告所受上開傷害所致生活不便極為輕微，其求償
    慰撫金500,000 元，並不合理。此外，被告有誠意與原告談
    賠償事宜，因原告請求金額過高，且一直未提供與本件相關
    醫療費用單據給保險公司，以便辦理理賠，導致兩造迄今仍
    未能達成和解。另被告現正在學，經濟負擔沉重，請從輕酌
    定慰撫金。
  (八)答辯聲明：
  1.原告之訴及假執行之聲請均駁回。
  2.如受不利之判決，願供擔保，請准宣告免為假執行。
三、本院之判斷：
  (一)原告主張被告於95年8 月2 日上午8 時20分許，駕駛甲車行
    經桃園縣中壢市○○路62號內壢消防分隊旁之無號誌T 型交
    岔路口，擬左轉進入桃園縣中壢市○○路，原應注意車前狀
    況，並隨時採取必要之安全措施，並應注意汽車行駛至無號
    誌之交岔路口，車道數相同時，轉彎車應暫停讓直行車先行
    ，又應注意汽車行駛至交岔路口左轉彎時，應距交岔路口30
    公尺前顯示方向燈或手勢之規定，而依當時天候晴、日間有
    自然光線、路面舖裝柏油、乾燥、無缺陷、無障礙物、視距
    良好等情，非其所不能注意，竟疏未注意，適有原告騎乘其
    所有之系爭機車沿桃園縣中壢市○○路由內壢交流道往文中
    路方向行駛，斯時原告亦行經前揭交岔路口，欲直行穿越該
    交岔路口，被告竟貿然在前揭交岔路口處左轉，原告發現時
    已煞避不及，被告所騎乘之甲車前車頭與原告騎乘之系爭機
    車右後車身發生擦撞，造成原告受有右側鎖骨遠端骨折之身
    體傷害，系爭機車亦遭毀損等情，業據其提出桃園縣政府警
    察局道路交通事故初步分析研判表、署立桃園醫院診斷證明
    書等為證（參見本院卷第185 至186 頁），被告對此並不爭
    執，復經本院調取本院96年度壢交簡第3225號過失傷害刑事
    卷宗核閱無訛，是原告此部分主張堪信為真實。
  (二)按汽車行駛時，駕駛人應注意車前狀況，並隨時採取必要之
    安全措施；又汽車行駛至無號誌之交岔路口，車道數相同時
    ，轉彎車應暫停讓直行車先行、汽車行駛至交岔路口左轉彎
    時，應距交岔路口30公尺前顯示方向燈或手勢，道路交通安
    全規則第94條第3 項、第102 條第1 項第2 款、第5 款分別
    定有明文，查被告當時並無不能注意之情事存在，竟疏未注
    意其車前有直行車直行駛至，貿然左轉，致發生本件車禍，
    自有應注意能注意而不注意之過失，且原告因兩車擦撞而受
    有上揭傷害及系爭機車毀損，足認本件被告之過失行為與原
    告之受傷及系爭機車之受損間，具有相當因果關係，被告應
    負侵權行為損害賠償責任。又原告主張於本件車禍無過失，
    為被告所自認（參見本院卷第190 頁），是被告應就本件侵
    權行為損害負全部賠償責任。
  (三)茲就原告得請求之賠償數額分述如下：
  1.醫療費用：
    原告主張其因傷至署立桃園醫院、長庚醫院、天晟醫院治療
    ，迄至97年7 月20日為止，總計支出醫療費用84,464元等語
    。被告則抗辯原告所提出之醫療收據無法得知一切診療是否
    與本件車禍所導致其右手受傷部位有關，原告亦未提供診斷
    證明書作為參酌云云。經查，原告已提出署立桃園醫院醫療
    費用收據20紙、天晟醫院門診醫療費用收據1 紙、長庚醫院
    醫療費用收據6 紙、署立桃園醫院診斷證明書3 紙為證（參
    見本院卷第4 至14頁、第117 至122 頁、第185 至187 頁）
    ，且本院依原告聲請向前開3 醫院函詢原告是否因本件事故
    而至各醫院就診及診療情形為何，亦有前開3 家醫院回函及
    病歷資料、醫療費用收據等在卷可稽（參見本院卷第35至60
    頁、第72至112 頁、第135 至138 頁、第174 至177 頁），
    核與原告所提出之上開醫療費用收據相符，被告對此並無其
    他反證提出，是原告請求因本件事故所受傷害而至前開3 家
    醫院就診所支出之醫療費用，合計84,464元，即屬有據。
  2.交通費用：
    原告主張其因傷不良於行，迄至97年7 月20日為止，其自住
    處往返醫院，暨其前往他處應徵及辦事所支出之交通費用，
    總計為6,315 元等語，被告則抗辯原告所提供之車資收據部
    分無法查證，且原告於97年5 月27日住在長庚醫院（因原告
    開刀期間為97年5 月26日至同年月29日，開刀日期為97 年5
    月27日），原告卻可提出其前往長庚醫院之車資收據600 元
    ，足認原告所提出之車資收據有部分並不實在等語。經查，
    被告曾具狀表明原告所提出之95年10月19日、同年月24日及
    同年月25日4 張單據（其中同年月25日有2 張），金額分別
    為120 元、120 元、600 元及600 元，非屬就醫必要支出，
    原告對此並不否認（參見本院卷第240 頁），原告復未能再
    舉證證明此部分費用與本件事故間有何相當因果關係及支出
    之必要性，是被告抗辯伊無庸賠償此部分費用等語，應屬可
    採。至於原告陳稱其於97年5 月27日曾有搭計程車回家拿取
    換洗衣物，故此部分費用應屬必要費用云云。然原告係於97
    年5 月27日進行開刀手術，有長庚醫院提供之病歷資料在卷
    可佐（參見本院卷第79頁），衡情原告自無可能於開刀當日
    搭車返家，是原告此部分主張與常理有違，殊難採信。又被
    告對於原告所述之其他交通費用並未有所爭執，該部分費用
    合計為4,275 元，是原告請求被告賠償交通費用4,275 元，
    即屬有據。
  3.工作損失：
  (1)按保險制度，旨在保護被保險人，非為減輕損害事故加害人
    之責任。保險給付請求權之發生，係以定有支付保險費之保
    險契約為基礎，與因侵權行為所生之損害賠償請求權，並非
    出於同一原因。後者之損害賠償請求權，殊不因受領前者之
    保險給付而喪失，兩者除有保險法第53條關於代位行使之關
    係外，並不生損益相抵問題（最高法院68年度台上字第42號
    判例意旨參照）。本件原告主張其本任職於印像公司，每日
    工資1,500 元，受傷期間共75日無法工作，工作損失計112,
    500 元等語，為被告所否認，並執前詞置辯。經查，署立桃
    園醫院於97年8 月7 日函覆本院略以：病患（即原告）如擔
    任不負重之工作，休養1 個月，復健1 個月已足夠等語（參
    見本院卷第135 頁），又原告在印象公司係擔任軟體工程師
    ，自非屬負重之工作，依上開署立桃園醫院之函文所示，可
    認原告於事發後2 個月應能回復正常工作，故原告請求被告
    賠償2 個月工作損失，即屬有據。參以印象公司於97年7 月
    11日函覆本院略以：本公司依劉員申請之病假給付半薪，但
    其勞保傷病給付申請金額全數補償員工薪資，逕入員工提供
    之帳戶內等語（參見本院卷第61頁），且依該函所附原告任
    職印像公司期間之請假卡所示，可知原告因本件事故而自97
    年8 月2 日陸續請病假數日。因原告於休養期間仍可獲得印
    像公司給付半薪，故原告此部分工作所得並未受到損失，自
    應加以扣除。而勞保傷病給付部分係屬原告個人保險所生，
    與本件侵權行為所生之損害賠償請求權，並非出於同一原因
    ，故原告不會因受領勞保傷病給付而喪失對被告之損害賠償
    請求權。準此，原告可向被告請求之工作損失為2 個月之半
    薪收入。又原告在印象公司任職期間每月薪資為42,000元，
    有公務電話記錄1 件在卷可稽，故原告得請求被告賠償在印
    像公司任職期間之工作損失為42,000元（計算式：每月薪資
    42,000元X2月2=42,000）。
  (2)原告主張其因傷長期無法工作，而被迫離職，其受有兩個月
    年終獎金90,000元之損害云云。經查，原告自印像公司離職
    之原因係「有更好的工作機會」，此有印像公司出具之原告
    95年10月27日填寫之離職申請單可佐（參見本院卷第65頁）
    ，復依原告自陳其在印像公司每日薪資為1,500 元，其後，
    改任職於宣德公司時，每日薪資為1,667 元，足證原告自印
    像公司離職之原因確係原告已有更好工作機會，與本件侵權
    行為並無任何關聯性，是原告請求被告賠償年終獎金90,000
    元，洵非可採。
  (3)原告主張其因本件事故曾向任職之宣德公司申請事假，每日
    工資1,667 元，共10日，工作損失總計16,670元云云。經查
    ，原告係於95年11月1 日至97年5 月30日任職於宣德公司，
    此有宣德公司函復本院之請假紀錄明細在卷可稽（參見本院
    卷第173 頁），又原告係於96年4 月18日起才有向宣德公司
    請假之記錄，距本件事故發生日即95年8 月2 日已有數月之
    久，兩者間有何關聯性，並未見原告舉證加以證明，是原告
    此部分請求亦乏所據，不足採信。
  (4)原告主張其因本件事故向現任職之家程公司請事假出庭兩次
    ，遞送資料，工作損失共計3 日，金額為7,650 元云云。然
    查，原告對被告向本院提起本件訴訟，係屬其個人權益之行
    使，與本件侵權行為間並無相當因果關係存在，是原告請求
    此部分工作損失於法無據。
  4.系爭機車之修復費用：
  (1)按負損害賠償責任者，除法律另有規定或契約另有訂定外，
    應回復他方損害發生前之原狀；前項情形，債權人得請求支
    付回復原狀所必要之費用以代回復原狀，民法第213 條第1
    項、第3 項定有明文。又損害賠償之目的在於填補所生之損
    害，故其應回復者，並非原來狀態，而係應有狀態，從而，
    物被毀損時，被害人請求賠償物被毀損所減少之價額，得以
    修復費用為估定之標準，但以必要者為限（例如：修理材料
    以新品換舊品，應予折舊），亦有最高法院77年度第9 次民
    事庭會議決議可資參照。
  (2)原告主張其所有之系爭機車因本件車禍毀損，修復費用須支
    出5,000 元等情，有晟峰車業行收據1 紙在卷可稽（參見本
    院卷第208 頁），又原告所提出系爭機車之收據，零件部分
    係以新零件更換被損害之舊零件，故以修理費作為損害賠償
    之依據，自應將其中之零件折舊部分予以扣除。查系爭機車
    車係於94年10月出廠，有機車行車執照1 件在卷可稽（參見
    本院卷第208 頁），迄至本件事故發生日即95年8 月2 日止
    ，已有10個月。復依行政院所頒固定資產耐用年數表及固定
    資產折舊率之規定，機車之耐用年數為3 年，依定率遞減法
    每年折舊千分之536 ；及依營利事業所得稅查核準則第95條
    第6 款、第8 款規定「固定資產提列折舊採用定率遞減法者
    ，以1 年為計算單位，其使用期間未滿1 年者，按實際使用
    之月數相當於全年之比例計算之，不滿1 月者，以月計」、
    「採用定率遞減法折舊者，其最後1 年度之未折減餘額，以
    等於成本10分之1 為合度」計算，經折舊後，上開零件費用
    剩餘價值為2,767 元（計算式：5,000X536/1,000X10/12=2,
    233 元，元以下四捨五入。5,000-2,233=2,767） 。故原告
    就系爭機車請求被告賠償之修復費用應為2,767 元，是原告
    請求之系爭機車損害部分於2,767 元範圍內，應予准許，逾
    此範圍部分則無所據，不應准許。
  5.增加生活費用：
    原告主張其因傷需補充營養品，費用共計100,000 元，且其
    身體尚未復原，預估往後尚須支出費用100,000 元云云。然
    查，長庚醫院函覆本院略以：就醫學而言，病患自7 月3 日
    起應可從事如打字、電腦操作或開車等輕工作，亦無服用營
    養品之必要，惟仍應以病患實際病情為準（參見本院卷第72
    頁）。由此可知，原告因本件事故所受傷害原則上並無購買
    營養品之必要，倘原告認為有此必要，即應對此負舉證之責
    。迄至本件言詞辯論終結為止，原告並未對此舉證以實其說
    ，是原告請求被告賠償其購買營養品費用，共計100,000 元
    云云，為不足採。又長庚醫院於前開函文中另記載：原告接
    受（右肩鎖骨末端骨折不癒合）手術治療，依原告7 月3 日
    最後乙次至本院回診之病情研判，其右肩活動已漸增加，再
    約2 個月應可恢復正常等語（參見本院卷第72頁），且原告
    並未舉證證明其於上述期日至長庚醫院就診後迄今，有再因
    本件事故所受傷害就診之情形，足認原告右肩已恢復正常，
    並無再次就醫需要，是原告請求預估往後尚須支出醫療費用
    100,000 元，洵屬無據。
  6.其他財產損害：
    原告主張其於本件事故後遺失手機1 支，金額為3,460 元。
    又因被告之疏忽而未收到起訴書，原告再寄送被告一次起訴
    書，費用支出計200 元云云。然查，依大眾電信股份有限公
    司函覆本院結果略以：該發票號碼NW00000000，確實為95年
    8 月2 日購買A90 手機1 台等語（參見本院卷第199 頁），
    而本件事故係發生於95年8 月2 日上午8 時20分許，衡情本
    件事發當時，上開通訊行於當日尚未開始營業，原告又豈有
    可能攜帶前開手機上班，足見該手機遺失與本件事故並無關
    聯性，是原告請求被告賠償手機1 支之損失3,460 元，並非
    可採。又原告提起本件訴訟係屬其個人權益之行使，與本件
    侵權行為間並無相當因果關係存在，是原告請求其重寄起訴
    書與被告之費用200 元，亦不足採。
  7.慰撫金：
    原告主張其於受傷期間，其父親正值肺癌末期，行動諸多不
    便，其讓父親增添無謂之擔心，其亦無法親為湯藥，有時見
    到父親摔倒於地，其卻無力幫忙，迄至96年2 月12日父親過
    世，其內心所受傷痛，無以言喻。又本件事故所造成原告之
    損害，已致原告生活不變與一年睡眠無法翻身之身體痛苦，
    故向被告請求慰撫金500,000 元等語。按非財產上之損害賠
    償，應以實際加害之情形、被害人所受精神上痛苦之程度、
    賠償權利人之身分地位、經濟能力，並斟酌賠償義務人之經
    濟狀況、可歸責之程度等定之。查原告為66年3 月8 日生，
    教育程度為碩士肄業，名下財產有房屋1 棟、土地9 筆、股
    票投資3 筆、汽車1 輛，目前撰寫碩士論文中；被告為76年
    2 月14日生，尚在就學中，名下無財產，薪資所得約為159,
    941 元等情，有兩造之財產所得資料明細在卷可參。本院審
    酌上情，暨原告因本件車禍受有右側鎖骨遠端骨折傷害、受
    傷期間值原告父親重病臥床侍奉湯藥照料有所不便及過失情
    節等一切情狀，認原告得請求之金額以50,000元為適當，逾
    此範圍部分，不予准許。
  (四)綜上所述，被告應賠償原告之損害賠償數額共計183,506 元
    元（計算式：醫療費用84,464元+ 交通費4,275 元+ 工作損
    失42,000元+ 系爭機車損害2,767 元+ 慰撫金50,000元=183
    ,506元） 。
  (五)從而，原告依據侵權行為之法律關係，請求被告給付183,50
    6 元，及自追加起訴狀繕本送達翌日（即97年8 月12日）起
    至清償日止，按年息百分之5 計算之利息為有理由，應予准
    許。逾此範圍之請求，即無所據，應予駁回。
  (六)本件原告勝訴部分，因所命給付之金額未逾500,000 元，應
    由本院依職權宣告假執行。又被告亦陳明願供擔保，請准宣
    告免為假執行，就原告勝訴部分，經核並無不合，爰酌定相
    當之擔保金准許之。至於原告敗訴部分，假執行亦失所附麗
    ，應予駁回。
四、本件事證已臻明確，兩造間其餘攻擊防禦方法，核與本判決
    結果不生任何影響，爰不一一予以論述，附此敘明。
五、據上論結，本件原告之訴為一部有理由，一部無理由，依民
    事訴訟法第79條、第389 條第1 項第5 款、第392 條第2 項
    ，判決如主文。
中    華    民    國    97    年    12    月    26    日
                  民事第一庭    法  官  林哲賢
上為正本係照原本作成。
如對本判決上訴，須於判決送達後20日內向本院提出上訴狀
中    華    民    國    97    年    12    月    26    日
                                書記官  羅美英


司法院資訊處製作；財團法人民間司法改革基金會備份。
